臺灣雲林地方法院刑事判決　　　　　　　94年度簡上字第77號
上　訴　人　臺灣雲林地方法院檢察署檢察官
被　　　告　寅○○
上列上訴人因被告竊盜案件，不服本院北港簡易庭94年度港簡字
第84號中華民國94年4 月13日第一審刑事簡易判決（台灣雲林地
方法院檢察署檢察官聲請簡易判決處刑書案號：94年度偵字第
1285號）提起上訴，並經檢察官當庭擴張犯罪事實（台灣彰化地
方法院檢察署94年度偵字第3586號、第3610號、第3866號、第
4476號、第4639號、第5135號、台灣嘉義地方法院檢察署94年度
偵字第2749號、台灣南投地方法院檢察署94年度偵字第2384號）
，本院管轄之第二審合議庭，認應依通常程序審理，逕為第一審
判決如下：
    主  文
原判決撤銷。
寅○○連續攜帶兇器踰越安全設備毀壞門扇竊盜，處有期徒刑壹
年陸月。扣案鑰匙壹把沒收。
    犯  罪  事  實
一、寅○○基於意圖為自己不法所有之概括犯意，連續自民國94
    年1 月6 日17時許起，至94年6 月5 日上午11時30分許止，
    於附表編號一至十一所示時間、地點，連續竊取他人財物。
    其各次竊盜時間、地點、被害人、竊取財物及竊盜方式，均
    詳如附表所示。
二、案經乙○○○向雲林縣警察局台西分局提出告訴後，經該分
    局報告台灣雲林地方法院檢察署檢察官偵查後聲請簡易判決
    處刑，及台灣彰化地方法院檢察署檢察官、台灣嘉義地方法
    院檢察署檢察官、台灣南投地方法院檢察署檢察官移送併辦
    後，經公訴檢察官當庭擴張犯罪事實。
    理  由
一、認定犯罪事實所憑的證據及理由：詳如附表證據欄所示。
二、撤銷改判之理由：原審就併辦部分（即附表編號一、編號三
    至十一）未及審理，此部分與原聲請簡易判決處刑部分，有
    連續犯裁判上一罪之關係，自屬起訴效力所及，其未及審判
    ，自有違誤，應予撤銷。
三、論罪科刑部分：
（一）被告所為附表編號一之行為係犯刑法第321 條第1 項第2
      款、第2 項踰越安全設備竊盜未遂罪。編號二係犯刑法第
      306 條第1 項無故侵入住宅罪、第320 條第1 項普通竊盜
      罪，2 罪有牽連犯關係，應從一重之普通竊盜罪論處。編
      號三係犯刑法第306 條第1 項無故侵入住宅罪、第321 條
      第1 項第2 款、第3 款攜帶兇器踰越安全設備毀壞門扇竊
      盜罪，2 罪有牽連犯關係，應從一重之攜帶兇器踰越安全
      設備毀壞門扇竊盜罪論處。編號四係犯刑法第306 條第1
      項無故侵入住宅罪、第321 條第1 項第2 款踰越安全設備
      竊盜罪，2 罪有牽連犯關係，應從一重之踰越安全設備竊
      盜罪論處。編號五係犯刑法第321 條第1 項第2 款踰越安
      全設備竊盜罪。編號六係犯刑法第320 條第1 項、第3 項
      普通竊盜未遂罪。編號七各行為均係犯刑法第321 條第1
      項第1 款夜間侵入住宅竊盜罪。編號八係犯刑法第354 條
      毀損器物罪、第306 條第1 項無故侵入住宅罪、第320 條
      第1 項、第3 項普通竊盜未遂罪，3 罪有牽連犯關係，應
      從一重之普通竊盜未遂罪論處。編號九係犯刑法第354 條
      毀損器物罪、第306 條第1 項無故侵入住宅罪、第321 條
      第1 項第2 款、第3 款、第2 項攜帶兇器踰越安全設備毀
      壞門扇竊盜未遂罪，3 罪有牽連犯關係，應從一重之攜帶
      兇器踰越安全設備毀壞門扇竊盜未遂罪論處。編號十係犯
      刑法第321 條第1 項第1 款、第2 款踰越安全設備於夜間
      侵入住宅竊盜罪。編號十一係犯刑法第320 條第1 項普通
      竊盜罪。
（二）被告所犯上開竊盜行為，時間緊接，犯罪構成要件相仿，
      顯係基於概括犯意反覆為之，為連續犯，應依刑法第56條
      規定論以攜帶兇器踰越安全設備毀壞門扇竊盜一罪，並依
      法加重其刑。
（三）審酌被告前已有竊盜經法院判處拘役40日之不良素行，年
      輕力壯卻不思正途，復因施用毒品不惜鋌而走險，本次又
      連續竊取他人財物，其竊盜方式非但造成被害人財物損失
      ，並影響居家安全，暨其犯罪後能坦白承認犯行，態度尚
      稱良好等一切情狀，認以量處如主文所示之刑為適當。
（四）扣案鑰匙1 把，為被告所有，供其犯附表編號十一犯罪所
      用，此已據被告坦白承認，應依刑法第38條第1 項第2 款
      宣告沒收。
四、本件因量處被告有期徒刑1 年6 月，核與簡易判決處刑之要
    件不符，依刑事訴訟法第452 條、第451 條之1 第4 項第1
    款規定，不得以簡易判決處刑，應適用通常程序審理，故由
    本院合議庭逕依通常程序為第一審判決，併予敘明。
五、適用的法律：
（一）刑事訴訟法第452 條、第455 條之1 第1 項、第3 項、第
      369 條第1 項前段、第2 項、第364 條、第299 條第1 項
      前段。
（二）刑法第56條、第354 條、第306 條第1 項、第321 條第1
      項第2 款、第3款、第55條、第38條第1項第2款。
（三）罰金罰鍰提高標準條例第1條前段。
本案經檢察官丙○○到庭執行職務。
中　　華　　民　　國　　94　　年　　9 　　月　　21　　日
                  刑事第三庭    審判長法  官 劉 國 賓
                                      法  官 廖 國 勝
                                      法  官 廖 淑 華
以上正本證明與原本無異。
如不服本判決，應於送達後10日內，向本院提出上訴狀。（須附
繕本）
                                      書記官 黃 秋 萍
中　　華　　民　　國　　94　　年　　9 　　月　　21　　日
中華民國刑法第321條
犯竊盜罪而有左列情形之一者，處 6 月以上、 5 年以下有期徒
刑：
一  於夜間侵入住宅或有人居住之建築物、船艦或隱匿其內而犯
    之者。
二  毀越門扇、牆垣或其他安全設備而犯之者。
三  攜帶兇器而犯之者。
四  結夥三人以上而犯之者。
五  乘火災、水災或其他災害之際而犯之者。
六  在車站或埠頭而犯之者。
前項之未遂犯罰之。
中華民國刑法第354條
毀棄、損壞前二條以外之他人之物或致令不堪用，足以生損害於
公眾或他
人者，處 2 年以下有期徒刑、拘役或 500 元以下罰金。
中華民國刑法第306條
(侵入住居罪)
無故侵入他人住宅、建築物或附連圍繞之土地或船艦者，處 1 年
以下有期徒刑、拘役或 300 元以下罰金。
無故隱匿其內，或受退去之要求而仍留滯者，亦同。
附表
┌─┬─────┬───┬──────┬───────┐
│編│時間及地點│被害人│竊 盜 方 式 │證          據│
│號│          │及財物│            │              │
├─┼─────┼───┼──────┼───────┤
│一│94年1 月6 │甲○○│見該處2 樓浴│(1)被告自白。  │
│  │日17時    │      │室窗戶呈開啟│(2)證人甲○○警│
│  │彰化縣員林│      │狀態，踰越該│  訊指訴      │
│  │鎮萬年里員│      │安全設備進入│(3)彰化縣警察局│
│  │水路2 段1 │      │搜尋財物（侵│  員林分局鑑識│
│  │巷68弄12號│      │入住宅部分未│  小組刑案現場│
│  │          │      │據告訴），因│  勘查報告表  │
│  │          │      │未發現有價值│(4)內政部警政署│
│  │          │      │財物，又從原│  刑事警察局鑑│
│  │          │      │窗戶翻出離去│  驗書        │
│  │          │      │而未遂。    │              │
├─┼─────┼───┼──────┼───────┤
│二│94年3 月16│吳林淑│利用乙○○○│(1)被告自白    │
│  │日上午8 時│媛    │大門未上鎖之│(2)告訴人吳林淑│
│  │30分      │女用皮│機會，侵入房│  媛警訊指訴  │
│  │雲林縣四湖│包一只│間內。竊得財│(3)贓物認領保管│
│  │鄉○○○路│（內有│物後，尚未離│  單          │
│  │2巷6號    │現金  │開房間，正值│(4)相片4張     │
│  │          │8,837 │乙○○○返家│              │
│  │          │元、手│發現而報警查│              │
│  │          │錶1 只│獲。        │              │
│  │          │、印章│            │              │
│  │          │1 枚）│            │              │
├─┼─────┼───┼──────┼───────┤
│三│94年3 月17│子○○│徒手爬入該處│(1)被告自白    │
│  │日15時    │金項鍊│2 樓陽台後，│(2)告訴人子○○│
│  │彰化縣員林│3條 、│開啟窗戶踰越│  警訊指訴    │
│  │鎮三和里和│手錶1 │安全設備侵入│(3)彰化縣警察局│
│  │平東街2 巷│只    │屋內，拿取屋│  員林分局鑑識│
│  │7 號      │      │內足供兇器使│  小組刑案現場│
│  │          │      │用之水果刀1 │  勘查報告表  │
│  │          │      │把，破壞房間│(4)內政部警政署│
│  │          │      │門扇上所附之│  刑事警察局鑑│
│  │          │      │鎖後，進入行│  驗書        │
│  │          │      │竊，並已將竊│(5)現場照片11張│
│  │          │      │得物品變賣得│              │
│  │          │      │款6,300 元花│              │
│  │          │      │用完畢。    │              │
├─┼─────┼───┼──────┼───────┤
│四│94年3 月29│癸○○│見該處2 樓窗│(1)被告自白    │
│  │日17時    │現金  │戶未關，踰越│(2)告訴人癸○○│
│  │彰化縣社頭│7,000 │該安全設備侵│  警訊指訴    │
│  │鄉廣興村中│元    │入屋內，竊取│(3)監視錄影帶翻│
│  │山路1 段  │      │抽屜內財物得│  拍照片1張   │
│  │716 巷15號│      │手後，自後門│              │
│  │          │      │離去。      │              │
├─┼─────┼───┼──────┼───────┤
│五│94年3 月31│巳○○│徒手爬上2 樓│(1)被告自白    │
│  │日13時    │金項鍊│陽台，開啟窗│(2)告訴人（僅提│
│  │彰化縣員林│1 條、│戶後踰越進入│  出竊盜告訴）│
│  │鎮振興里山│戒子1 │屋內行竊（侵│  巳○○警訊指│
│  │腳路2 段87│枚、現│入住宅部分未│  訴          │
│  │巷12之1號 │金10,0│據告訴），並│(3)彰化縣警察局│
│  │          │00元  │已將竊得物品│  員林分局鑑識│
│  │          │      │變賣得款12, │  小組刑案現場│
│  │          │      │000 元花用完│  勘查報告表  │
│  │          │      │畢。        │(4)內政部警政署│
│  │          │      │            │  刑事警察局鑑│
│  │          │      │            │  驗書        │
│  │          │      │            │(5)現場照片16張│
├─┼─────┼───┼──────┼───────┤
│六│94年3 月31│辰○○│於上開編號五│(1)被告自白    │
│  │日13時45分│      │行竊後，沿同│(2)證人辰○○警│
│  │彰化縣員林│      │巷12之1 號陽│  訊指訴      │
│  │鎮振興里山│      │台爬入本處（│(3)現場照片2張 │
│  │腳路2 段87│      │侵入住宅部分│              │
│  │巷12號    │      │未據告訴），│              │
│  │          │      │進入後翻箱搜│              │
│  │          │      │尋，未發現有│              │
│  │          │      │價值物品，遂│              │
│  │          │      │離去而未遂。│              │
│  │          │      │            │              │
├─┼─────┼───┼──────┼───────┤
│七│94年4 月5 │丑○○│駕駛車牌號碼│(1)被告自白    │
│  │日18時起  │金戒子│2217-JB 號出│(2)告訴人丑○○│
│  │彰化縣彰化│5 只、│租汽車至該社│  警訊指訴    │
│  │市○○街  │金項鍊│區，由地下停│(3)證人卯○○警│
│  │132 之1 號│5條   │車場車道旁爬│  訊指訴（未提│
│  │          │      │入中庭，於夜│  出告訴）    │
│  │132 之2 號│卯○○│間先後爬入各│(4)告訴人己○○│
│  │          │人民幣│該處所2 樓陽│  警訊指訴    │
│  │          │2,400 │台後，侵入屋│(5)現場及錄影帶│
│  │          │元    │內行竊，並已│  翻拍照片11張│
│  │132 之5 號│己○○│將竊得財物花│              │
│  │          │現金10│用完畢。    │              │
│  │          │,000  │            │              │
│  │          │元    │            │              │
├─┼─────┼───┼──────┼───────┤
│八│94年5 月3 │庚○○│以徒手方式，│(1)被告自白    │
│  │日16時30分│      │基於毀損之故│(2)告訴人庚○○│
│  │嘉義縣中埔│      │意，破壞該處│  於警訊、偵查│
│  │鄉和美村永│      │2 樓冷氣機，│  中之指訴    │
│  │樂新村500 │      │造成冷氣機掉│(3)告訴人戊○○│
│  │之18號    │      │落至1 樓採光│  警訊證述    │
│  │          │      │罩上而損壞，│(4)證人許文德警│
│  │          │      │再由冷氣機孔│  訊證述      │
│  │          │      │侵入2 樓住處│(5)相片12張    │
│  │          │      │翻箱倒櫃搜尋│              │
│  │          │      │財物，嗣因遭│              │
│  │          │      │民眾發覺而侵│              │
│  │          │      │入同村500 之│              │
│  │          │      │20號戊○○住│              │
│  │          │      │處欲逃逸而未│              │
│  │          │      │遂。        │              │
├─┼─────┼───┼──────┼───────┤
│九│94年5 月14│壬○○│自該處1 樓攀│(1)被告自白    │
│  │日14時20分│      │爬至2 樓後，│(2)告訴人壬○○│
│  │彰化縣員林│      │踰越後方未上│  警訊指訴    │
│  │鎮崙雅里崙│      │鎖窗戶侵入屋│(3)證人陳維誠警│
│  │雅巷15弄47│      │內，先拿取足│  訊證述      │
│  │之20號    │      │供兇器使用之│(4)贓物認領保管│
│  │          │      │菜刀1 把，基│  單          │
│  │          │      │於毀損之故意│(5)照片5張     │
│  │          │      │，毀壞房門所│              │
│  │          │      │附之鎖，然尚│              │
│  │          │      │未竊得物品，│              │
│  │          │      │即遭屋內陳維│              │
│  │          │      │誠發覺而報警│              │
│  │          │      │查獲，以致未│              │
│  │          │      │遂。        │              │
├─┼─────┼───┼──────┼───────┤
│十│94年6 月4 │丁○○│於夜間自未上│(1)被告自白    │
│  │日23時30分│白金男│鎖之窗戶侵入│(2)告訴人丁○○│
│  │南投縣南投│戒1 枚│該住宅後，竊│  警訊指訴    │
│  │市漳和里文│、女金│取屋內財物，│(3)贓物認領保管│
│  │化路559 巷│戒1 枚│而於94年6 月│  單          │
│  │20號      │、金墜│5 日下午，攜│(4)相片2張     │
│  │          │子1 個│帶竊得之物品│              │
│  │          │、小金│，至彰化縣警│              │
│  │          │塊1 塊│察局田中分局│              │
│  │          │、女用│朝興派出所向│              │
│  │          │耳環1 │員警自白。  │              │
│  │          │個    │            │              │
├─┼─────┼───┼──────┼───────┤
│十│94年6 月5 │辛○○│以自備鑰匙1 │(1)被告自白    │
│一│日上午11時│車牌號│把，啟動機車│(2)證人辛○○警│
│  │30分許    │碼IWF-│後竊為己有，│  訊指訴      │
│  │彰化      │618 號│嗣於同日19時│(3)贓物認領保管│
│  │縣社頭鄉社│機車1 │許，在社頭火│  單          │
│  │頭火車站前│部    │車站前，為被│(4)相片2張     │
│  │停車場    │      │害人當場發覺│(5)鑰匙1把     │
│  │          │      │而報警查獲。│              │
└─┴─────┴───┴──────┴───────┘
